最高法院刑事判決                              八十六年度台上字第三五五七號
    上訴人  甲○○
右上訴人因殺人未遂案件，不服台灣高等法院台南分院中華民國八十六年四月七日第
二審判決（八十六年度上訴字第三五六號，起訴案號：台灣台南地方法院檢察署八十
五年度偵字第一一一一八號），提起上訴，本院判決如左：
    主  文
上訴駁回。
    理  由
按刑事訴訟法第三百七十七條規定，上訴於第三審法院，非以判決違背法令為理由，
不得為之。是提起第三審上訴，應以原判決違背法令為理由，係屬法定要件。如果上
訴理由狀並未依據卷內訴訟資料，具體指摘原判決不適用何種法則或如何適用不當，
或所指摘原判決違法情事，顯與法律規定得為第三審上訴理由之違法情形，不相適合
時，均應認其上訴為違背法律上之程式，予以駁回。本件上訴人甲○○上訴意旨略稱
：被害人鄭寬仁受傷之狀況，係頭部、左上臂、左下腹多處穿刺傷、左肱骨骨折，並
不嚴重，可知上訴人等下手留有餘地，並無使人死亡之犯意，原審未詳加調查應於審
判期日調查之證據未予調查之違法；上訴人於鄭寬仁受傷倒地後就匆忙離開，可見並
無殺人之故意，否則豈有不繼續砍殺之理，原判決對此有利上訴人之證據未予斟酌，
亦嫌理由不備；又上訴人等於鄭寬仁倒地意識仍清醒時，即自動停止行兇之舉動，當
符合中止未遂之規定，原判決竟依刑法第二十六條之規定處斷，有判決適用法則不當
之違法云云。惟查：原判決明上訴人與何愷潔、王怡喬各持開山刀一把，楊子政、
李青祥、鄭國翔、則徒手，共同基於殺人之犯意，向鄭寬仁砍殺及毆打，致鄭寬仁頭
皮、左上臂、左下腹多處穿刺傷、肚破腸流、左肱骨骨折不支倒地，上訴人等始離去
，係以上訴人已坦承基於殺人犯意持刀砍被害人不諱（見原審卷第二十頁審判筆錄）
，且經共犯何愷潔、王怡喬、楊子政、李青祥、鄭國翔於警訊中供述屬實，並據鄭寬
仁在警訊、偵查時指述甚詳，復有鄭寬仁受傷之診斷證明書一紙附卷可證，上訴人連
同其他之五人，分持三把開山刀，砍鄭寬仁之頭、腹等人體要害部位，而依鄭寬仁所
述被削掉頭皮，腹部被砍造成肚破腸流，左肱骨骨折，足見用力之猛，而有殺意，並
指駁上訴人嗣所辯無殺人之故意，為無足取。此項認定，係事實審法院採證認事之職
權，自難任指為違法。況原判決於理由內復說明石宏琪之證言，不能為上訴人有利之
認定，聲請傳訊證人調取病歷資料，均核無必要，則原判決均已審酌卷內資料自無應
調查之證據未予調查，或判決理由內不說明不採信之理由之情形。又上訴人無於鄭寬
仁不支倒地後，始罷手離去，鄭寬仁係經人送醫急救倖免於死，故係障礙未遂。上訴
意旨仍以自己之說詞為事實上之爭執，或對原判決已說明或原審已盡職權調查之事項
任意指摘，自非適法之第三審上訴理由，其上訴違背法律上之程式，應予駁回。
據上論結，應依刑事訴訟法第三百九十五條前段，判決如主文。
中      華      民      國    八十六    年      六      月     十三     日
                              最高法院刑事第二庭
                                  審判長法官  施  文  仁
                                        法官  陳  炳  煌
                                        法官  張  淳  淙
                                        法官  洪  文  章
                                        法官  張  吉  賓
      右正本證明與原本無異
                                              書  記  官
中      華      民      國    八十六    年      六      月              日
